臺灣新北地方法院刑事判決
111年度審交易字第1095號
公  訴  人  臺灣新北地方檢察署檢察官
被      告  曾亦榕



上列被告因過失傷害案件，經檢察官提起公訴（111 年度調偵緝
字第262 號），本院判決如下：
    主  文
曾亦榕汽車駕駛人無駕駛執照駕車犯過失傷害罪，處拘役伍拾日
，如易科罰金，以新臺幣壹仟元折算壹日。
    事實及理由
壹、查被告曾亦榕所犯係死刑、無期徒刑、最輕本刑為3 年以上
    有期徒刑以外之罪，其於準備程序就被訴事實為有罪之陳述
    ，經告知簡式審判程序之旨，並聽取其與檢察官之意見後，
    本院認無不得或不宜改依簡式審判程序進行之處，爰依刑事
    訴訟法第273 條之1 第1 項、第284 條之1 之規定，裁定進
    行簡式審判程序。
貳、本案犯罪事實、證據及應適用之法條，除補充「被告曾亦榕
    於111 年10月27日本院準備程序及審理中之自白（參本院卷
    附當日各該筆錄）」為證據外，餘均引用附件即檢察官起訴
    書之記載。
參、審酌被告案發時駕駛執照業經吊銷，本不得在公用道路上駕
    駛車輛，且一旦違規駕車上路，更應時時提高警覺並切實遵
    循道路交通安全規則，以維護自身及其他用路人之生命、身
    體或財產安全，卻於案發時地，駕車未依規定右轉彎，致告
    訴人蔡侑潔受有附件犯罪事實欄一所示之諸多傷害，甚為不
    該，兼衡被告之素行、教育程度、職業、家庭經濟與生活狀
    況，以及犯後坦承犯行，態度勉可，然迄今未能與告訴人達
    成和解或成立調解，亦未取得告訴人之諒解等一切情狀，量
    處如主文所示之刑，並諭知如易科罰金之折算標準，以資處
    罰。
肆、本判決係依刑事訴訟法第310 條之2 及第454 條所製作之簡
    化判決，依法僅需記載犯罪事實、證據名稱及應適用之法條
    ，並得以簡略方式為之，如認定之犯罪事實、證據及應適用
    之法條，與檢察官起訴書之記載相同者，得引用之，附此敘
    明。
據上論斷，應依刑事訴訟法第273 條之1 第1 項、第299 條第1
項前段、第310 條之2 、第454 條（本件依刑事判決精簡原則，
僅記載程序法條文），判決如主文。
本案經檢察官王聖涵偵查起訴，由檢察官陳炎辰到庭執行公訴。
中　　華　　民　　國    111   年 　 11  　月 　 22  　日
                刑事第二十四庭  法  官　李俊彥   
以上正本證明與原本無異。
如不服本判決，應於判決送達後20日內敘明上訴理由，向本院提
出上訴狀（應附繕本），上訴於臺灣高等法院。其未敘述上訴理
由者，應於上訴期間屆滿後20日內向本院補提理由書「切勿逕送
上級法院」。
                                書記官  林慈恩
中　　華　　民　　國　  111 　年　  11    月    22    日
附錄本判決論罪之法律條文：
中華民國刑法第284 條
因過失傷害人者，處1 年以下有期徒刑、拘役或10萬元以下罰金
；致重傷者，處3 年以下有期徒刑、拘役或30萬元以下罰金。

道路交通管理處罰條例第86條
汽車駕駛人，無駕駛執照駕車、酒醉駕車、吸食毒品或迷幻藥駕
車、行駛人行道或行經行人穿越道不依規定讓行人優先通行，因
而致人受傷或死亡，依法應負刑事責任者，加重其刑至二分之一
。
汽車駕駛人，在快車道依規定駕車行駛，因行人或慢車不依規定
，擅自進入快車道，而致人受傷或死亡，依法應負刑事責任者，
減輕其刑。
--------------------------------------------------------
附件：
臺灣新北地方檢察署檢察官起訴書
                                  111年度調偵緝字第262號
　　被　　　告　曾亦榕　男　42歲（民國00年0月00日生）
　　　　　　　　　　　　住金門縣○○鎮○○街00號
　　　　　　　　　　　　居新北市○○區○○○路00巷0號
　　　　　　　　　　　　國民身分證統一編號：Z000000000號
上列被告因過失傷害案件，已經偵查終結，認應該提起公訴，茲
將犯罪事實及證據並所犯法條分敘如下：
　　　  犯罪事實
一、曾亦榕駕駛執照經吊銷，仍於民國110年7月18日16時18分許
    ，駕駛車牌號碼000-0000號自用小客車，沿新北市新莊區富
    國路往中正路方向行駛，行經同路段與四維路口，欲右轉進
    入四維路時，本應注意車輛行駛至交岔路口倘欲右轉時，應距
    交岔路口30公尺前顯示方向燈或手勢並先靠右行駛，且右轉前
    應注意後方有無來車，並隨時注意與他車保持安全間距，而依
    當時情形，並無不能注意之情事，竟疏未注意及此，即貿然
    右轉而不慎碰撞同向、右方由蔡侑潔所騎乘搭載乘客蔡○謙(
    93年10月生，過失傷害部分未據告訴)之車牌號碼000-0000
    號普通重型機車，致蔡侑潔、蔡○謙人車倒地，蔡侑潔並受
    有左前臂多處擦傷、左膝挫傷併左膝內側韌帶撕裂傷、左足
    踝挫傷等傷害。曾亦榕於肇事後，而於有偵查犯罪權限之人
    未發覺犯罪，即主動向前往現場處理之員警當場承認為肇事
    人，自首接受裁判。
二、案經蔡侑潔訴由新北市政府警察局新莊分局報告偵辦。
　　　　證據並所犯法條
一、證據清單
編號 證據名稱 待證事實 1 被告曾亦榕於偵查中之供述 被告坦承於上開時、地，駕駛車輛與告訴人發生交通事故之事實。 2 告訴人蔡侑潔於警詢時及偵查中之指訴 全部犯罪事實。 3 1、新北市政府警察局新莊分局道路交通事故調查報告表、調查報告表㈠㈡、舉發違反道路交通管理事件通知單、初步分析研判表各1份、道路交通事故調查紀錄表2份、現場及路口監視器擷取照片16張 2、本署檢察事務官勘驗報告1份 1、證明本件交通事故發生經過及現場狀況。 2、證明本件被告右轉彎時，未距交岔路口30公尺前顯示方向燈或手勢並先靠右行駛，亦未注意右後方車輛，有過失肇致本件車禍之事實。 4 衛生福利部臺北醫院診斷證明書1份 證明告訴人因本件交通事故，致受有犯罪事實欄所載傷害之事實。 
二、核被告所為，係犯道路交通管理處罰條例第86條第1項、刑
    法第284條前段之無駕駛執照駕車，因過失傷害致人受傷罪
    嫌。請依道路交通管理處罰條例第86條第1項之規定加重其
    刑。又其於肇事後，犯罪偵查機關未發覺前，即主動向警員
    自承其為肇事者，並願接受裁判，此有道路交通事故肇事人
    自首情形記錄表1張在卷可按，請依刑法第62條本文減輕其
    刑。
三、依刑事訴訟法第251條第1項提起公訴。
  　此　致
臺灣新北地方法院
中　　華　　民　　國　 111　　年　　8 　月　　25  　　日
　　　　　　　　　　　　　檢　察　官  王聖涵